【裁判字號】    98,審簡上,205
【裁判日期】    981215
【裁判案由】    詐欺
【裁判全文】
臺灣士林地方法院刑事判決           98年度審簡上字第205號
上  訴  人
即  被  告  丙○○
上列上訴人即被告因詐欺案件，不服本院內湖簡易庭於中華民國
98年2 月27日所為98年度湖簡字第56號第一審刑事簡易判決（起
訴書案號：臺灣士林地方法院檢察署98年度偵字第332 號），提
起上訴，本院管轄第二審之合議庭判決如下：
    主  文
上訴駁回。
丙○○緩刑貳年。並應依執行檢察官之指示向公庫支付新臺幣壹
萬元。
    事實及理由
一、本案經本院審理結果，認第一審判決以被告丙○○，所為係
    犯刑法第30條、第339 條第1 項之幫助詐欺取財罪，而判處
    被告有期徒刑4 月，並諭知易科罰金之折算標準，認事用法
    及量刑均無不當，應予維持。相關事實、證據及理由並引用
    第一審刑事簡易判決書及檢察官聲請簡易判決處刑書之記載
    （詳如附件），另補充：被告於本院準備程序時之自白（參
    本院民國98年9 月29日準備程序筆錄及98年12月1 日審判筆
    錄第2 頁）。
二、上訴人即被告上訴意旨略以：伊僅因應徵工作所需一時未察
    而交付帳戶，原審量刑過重，懇請明察輕判等語。按刑之量
    定及緩刑之宣告，係實體法上賦予法院得為自由裁量之事項
    ，倘其未有逾越法律所規定之範圍，或濫用其權限，即不得
    任意指摘為違法（最高法院75年臺上字第7033號判例意旨參
    照）。原審業已審酌被告犯罪之動機，交付專屬個人理財使
    用之金融卡、帳戶及密碼，助長犯罪氣焰，幫助詐欺取財所
    致被害人損失之金額，及其犯後態度，暨其品性、生活狀況
    及智識程度等情，而量處被告前開所示之刑，並諭知易科罰
    金之折算標準，難認有何明顯裁量逾越或濫用之違法情事，
    自應予維持。上訴意旨指摘原判決量刑過重而為上訴，實乏
    憑據，應予駁回。
三、末查，被告前未曾因故意犯罪受有期徒刑以上刑之宣告，有
    臺灣高等法院被告前案紀錄表在卷可佐，一時失慮，而交付
    前開金融帳戶之提款卡、密碼供不詳之詐欺集團使用，雖屬
    可議，然其於本院審理時均已依本院諭知攜帶應賠償被害人
    損失之金額到院，並依被害人甲○○陳報之受償帳戶，匯款
    賠償甲○○部分損失，惟被害人乙○○屢經本院合法傳喚均
    未到庭，均經電話聯絡亦無法取得聯繫，致被告雖均攜帶本
    院諭知之賠償金到院，亦無法於本案審理終結前當庭或以匯
    款之方式賠償被害人乙○○之損害，此乃不可歸責被告之情
    ，據上堪認被告犯後態度良好，及其品性、智識程度，暨本
    件犯行所生之危害程度等一切情狀，因認被告僅一時失慮，
    致偶罹刑典，經此刑事偵審程序及刑之宣告後，當知警惕，
    應無再犯之虞，併予宣告緩刑2 年，並依刑法第74條第2項
    第4 款規定，並命被告將本承諾賠償乙○○之金額，向公庫
    支付，以啟自新。
四、據上論斷，應依刑事訴訟法第455 條之1 第1 項、第3 項、
    第368 條、第373 條，刑法第74條第1 項第1 款、第2 項第
    4 款，判決如主文。
五、本案經檢察官曾勁元到庭執行職務。
中    華    民    國    98    年    12    月    15    日
                  刑事第一庭審判長法  官  洪英花
                                  法  官  雷雯華
                                  法  官  王沛雷
以上正本證明與原本無異。
本件不得上訴。
                                  書記官  吳尚文
中    華    民    國    98    年    12    月    15    日
附錄本案論罪科刑法條全文：
中華民國刑法第339條第1項
意圖為自己或第三人不法之所有，以詐術使人將本人或第三人之
物交付者，處五年以下有期徒刑、拘役或科或併科一千元以下罰
金。


司法院資訊處製作；財團法人民間司法改革基金會備份。
